臺灣南投地方法院民事簡易裁定
110年度投簡調字第61號
原      告  凱基商業銀行股份有限公司




法定代理人  魏寶生  

上列原告與被告林子鎵等間代位請求分割遺產事件，裁定如下：
    主  文
原告之訴駁回。
訴訟費用由原告負擔。   
    理  由
一、按當事人起訴，應以訴狀表明當事人及法定代理人、訴訟標
    的及其原因事實及應受判決事項之聲明，提出於法院為之（
    民事訴訟法第244條第1項），倘未表明，其起訴不合程式，
    審判長應定期間先命補正（民事訴訟法第249條第1項第6款
    ）（最高法院107年度台上字第2304號判決要旨參照）。復
    按民事訴訟乃係當事人間就私法上權利義務之紛爭，請求法
    院為判決之程序。故民事訴訟必有：㈠特定之當事人；亦即
    請求判決之人及其相對人（原告、被告）。㈡私法上權利義
    務之紛爭。㈢請求法院為如何內容之判決，以保護其私法上
    之權利，即一定之明確聲明（應受判決事項之聲明）。訴必
    具備上述三要素，始為完整。雖有對立之當事人及私法上權
    利義務之紛爭，而無請求法院為如何判決之內容，即非完整
    之訴（最高法院109年度台抗字第1303號裁定要旨參照）。
    上開規定於簡易訴訟程序亦有適用（民事訴訟法第436條第2
    項）。
二、查原告於民國110年10月7日提起本件代位請求分割遺產之訴
    ，於起訴狀之聲明第1項記載：被告等應就南投地方法院109
    年度司執字第17449號強制執行案件，可領回之案款予以分
    割，並按二分之一應繼分比例分配價金等語。惟因原告所提
    出之上開聲明，就所謂可領回之案款為多少，原告未記載具
    體明確之數額，其請求之原因事實亦無從認定應受判決之聲
    明，使本院無法知悉原告提起本件訴訟所欲請求之內容為何
    ，且如原告之主張為有理由時，本院應於判決主文欄中為何
    判決結果，應認原告提起本件訴訟有聲明不特定、不適法之
    情事。經本院於110年11月26日以裁定命原告應於該補正裁
    定送達翌日起5日內，補正應受判決事項之聲明，而該補正
    裁定於110年12月1日送達原告，然原告迄未補正特定、適法
    之聲明，應認本件有起訴不合程式之程序要件欠缺，依上開
    說明，應裁定駁回原告之訴。
三、依民事訴訟法第436條第2項、第249條第1項第6款、第95條
    、第78條，裁定如主文。  
中　　華　　民　　國　　111 　年　　1 　　月　　14　　日
                  南投簡易庭  法  官  鄭煜霖
以上為正本係照原本作成。
如對本裁定抗告須於裁定送達後10日內向本院提出抗告狀，並繳
納抗告費新臺幣1,000元（如委任律師提起抗告，請注意民事訴
訟法施行法第9條規定）。
中　　華　　民　　國　　111 　年　　1 　　月　　14　　日
      　　　　　　　　　　　　書記官  洪妍汝